臺灣臺南地方法院刑事判決　　　　　　　 96年度易字第425號
聲　請　人　臺灣臺南地方法院檢察署檢察官
被　　　告　甲○○
上列被告因違反毒品危害防制條例案件，經檢察官聲請簡易判決
處刑（95年度偵字第13107號），本院認為不宜（96年度簡字第9
64號），改依通常程序進行，判決如下：
    主  文
本件公訴不受理。
    理  由
一、起訴意旨略以：甲○○明知不得非法持有第一級毒品海洛因
    （以下簡稱海洛因），仍於民國九十五年二月三日上午十一
    時許，在臺南市○○區○○路二段與健康二街口「湯尼貓遊
    戲場」旁停車場內，以新臺幣四萬元代價，向年籍姓名不詳
    綽號「小龍」之成年男子，購買海洛因八包（合計淨重三點
    九四公克、空包裝總重三點一九公克）而持有之。甲○○乃
    駕駛改懸掛Ｚ９—９５９５號車牌之自用小客車（原車牌號
    碼為ＤＱ—３０００號），於同日上午十一時四十分許，在
    臺南市○○區○○路一六七號前，因與謝德龍發生爭執，造
    成該車輛失控衝撞路旁之停放車輛，甲○○、謝德龍見狀即
    逃離現場。嗣經警據報前往處理時，在上開甲○○所駕駛之
    車輛內扣得上開海洛因八包，並循線而查獲，因認被告涉犯
    違反毒品危害防制條例第十一條第一項之持有第一級毒品罪
    嫌。
二、按不起訴處分已確定或緩起訴處分期滿未經撤銷者，非有下
    列情形之一，不得對於同一案件再行起訴：「一、發現新事
    實或新證據者。二、有第四百二十條第一項第一款、第二款
    、第四款或第五款所定得為再審原因之情形者」；曾為不起
    訴處分、撤回起訴或緩起訴期滿未經撤銷，而違背上開規定
    再行起訴者，應諭知不受理之判決，刑事訴訟法第二百六十
    條、第三百零三條第四款分別定有明文。其中，同法第四百
    二十條第一項第一項第一款、第二款、第四款或第五款所定
    得為再審原因之情形有下：「一、原判決所憑之證物已證明
    其為偽造或變造者」、「二、原判決所憑之證言、鑑定或通
    譯已證明其為虛偽者」、「四、原判決所憑之通常法院或特
    別法院之裁判已經確定裁判變更者」、「五、參與原判決或
    前審判決或判決前所行調查之法官，或參與偵查或起訴之檢
    察官，因該案件犯職務上之罪已經證明者，或因該案件違法
    失職已受懲戒處分，足以影響原判決者」。依刑事訴訟法第
    二百六十條第一款之規定，不起訴處分已確定者，非發見新
    事實或新證據，不得對於同一案件，再行起訴，所謂發見新
    事實或新證據，係指於不起訴處分前，未經發見，至其後始
    行發見者而言，若不起訴處分前，已經提出之證據，經檢察
    官調查斟酌者，即非前述條款所謂發見之新證據，不得據以
    再行起訴，本件上訴人因過失致人於死案件，先經台中區汽
    車肇事鑑定委員會鑑定結果，認上訴人不負過失責任，經檢
    察官予以不起訴處分確定，嗣經台灣省交通處汽車肇事鑑定
    案件覆議小組覆議結果，認上訴人應負過失責任，兩者所憑
    事證，完全相同，要不因前後鑑定意見之不同，即可視後之
    鑑定意見為新事實或新證據之發見，而再行起訴（最高法院
    六十九年台上字第一一三九號刑事判例要旨參照）。
三、經查：
  (一)本件被告被訴涉犯持有海洛因罪嫌所認定犯罪事實之時間及
    地點，係「九十五年二月三日上午十一時起至同日十一時四
    十分止，在行經臺南市○○區○○路二段與健康二街口『湯
    尼貓遊戲場』旁停車場內至臺南市○○區○○路一六七號前
    」。起訴意旨所憑據之證據則有：1.被告於九十五年八月十
    八日、同年九月十九日自白之警詢及偵查筆錄（見警卷第一
    頁至第四頁，偵查卷第十一至十二頁）、2.臺南市警察局第
    四分局扣押書一份（見警卷第三十頁）、3.法務部調查局九
    十五年九月二十五日調科壹字第０９５２３０１９３２０號
    鑑定書一份（見偵查卷第十五頁）。就此，被告就本案於九
    十五年八月十八日警詢及同年九月十九日偵查中，係自白「
    扣案大量海洛因乃其買來供自己施用，其自九十四年五、六
    月間某日起至九十五年三月份左右，有連續施用海洛因多次
    ，當時並明確向檢察官表示因施用毒品案件在觀察、勒戒中
    」等語（見警卷第三頁，偵查卷第十一、十二頁）。
  (二)本院依職權調取被告甲○○觀察勒戒刑事卷宗核閱後（本院
    九十五年度毒聲字第四二一號、臺灣臺南地方法院檢察署九
    十五年度毒偵緝字第七六號），被告已因施用海洛因經觀察
    勒戒後查無繼續施用毒品傾向，先於九十五年十月二十日釋
    放，並於九十五年十月三十日為不起訴處分確定。其中，系
    爭不起訴處分所認定之事實，係「被告基於違反毒品危害防
    制條例施用第一級毒品海洛因之概括犯意，於九十四年五、
    六月間起至九十五年三月二十五日十九時十五分許為警採尿
    時起往前回溯二十六小時內之某時，在臺南市○○區○○路
    三段三○六號等地，連續施用第一級毒品海洛因多次，並於
    九十四年六月二十九日及九十五年三月二十五日為警二度查
    獲，另扣得第一級毒品海洛因二十六包」，而被告於該案亦
    自白「自九十四年五、六月間起至九十五年三月二十五日止
    ，以一天二次頻率連續施用海洛因多次」，有上開刑事卷宗
    （刑事裁定、不起訴處分書及警詢、偵查筆錄見本院卷第二
    至十七頁）及臺灣高等法院被告前案紀錄表一份可查（見本
    院簡字卷第四至六頁）。
四、按海洛因係毒品危害防制條例第二條第二項第一款所明定之
    第一級毒品。而持有海洛因後進而施用，持有之低度行為，
    為施用之高度行為所吸收，應不另論罪。綜上，被告前受不
    起訴處分所特定犯罪事實之時間，即九十四年五、六月間起
    至九十五年三月二十五日止，已包含本案起訴事實所示時間
    即九十五年二月三日，本案起訴事實所載被告持有海洛因時
    間，被告亦自承仍繼續施用海洛因，且上開毒品係供施用而
    持有。揆諸前開說明，既被告自九十四年五、六月間起至九
    十五年三月二十五日止連續施用海洛因之犯行，業經不起訴
    處分確定，則上開期間基於施用目的所持有海洛因之犯行，
    亦因吸收關係不另論罪，而為上開不起訴處分效力所及。起
    訴意旨就上開不起訴處分效力所及之持有海洛因罪嫌，遽向
    本院起訴，已有未洽。其次，起訴意旨所載證據資料，雖為
    前開不起訴處分所無，但均在前開不起訴處分作成之前即已
    客觀存在，自不能認定為本案所無之新證據；而被告於該件
    不起訴處分中已自白查獲前有連續施用海洛因之犯行，上開
    事實早已客觀存在，時間又可涵蓋本案，亦無所謂發現本案
    所無之新事實；此外，本件又無刑事訴訟法第四百二十條第
    一項第一款、第二款、第四款或第五款所列之情形。因前開
    不起訴處分已經確定，有其實質確定力，且又在本案起訴之
    前，因此，起訴意旨就同一案件，於上開不起訴處分確定後
    ，並無刑事訴訟法第二百六十條之情形存在，遽而向本院重
    行起訴，即有未洽，依照上開說明，本件爰不經言詞辯論，
    逕為諭知不受理之判決。
據上論斷，應依刑事訴訟法第三百零三條第四款、第三百零七條
，判決如主文。
中　　華　　民　　國　　96　　年　　4 　　月　　24　　日
　　　　　　　　　刑事第八庭    審判長法　官　彭喜有
                                      法　官　盧鳳田
                                      法　官　李東柏
以上正本證明與原本無異。
如不服本判決，應於判決送達後十日內，向本院提出上訴狀。
中　　華　　民　　國　　96　　年　　4 　　月　　24　　日
　　　　　　　　　　　　　　　      　書記官　簡湘雲
